【裁判字號】    97,訴,255
【裁判日期】    970131
【裁判案由】    違反毒品危害防制條例
【裁判全文】
臺灣彰化地方法院刑事判決               97年度訴字第255號
公  訴  人  臺灣彰化地方法院檢察署檢察官
被      告  甲○○
上列被告因毒品危害防制條例案件，經檢察官提起公訴（96年度
偵字第10861 號）及移送併案審理（97年度偵字第789 號），本
院依簡式審判程序判決如下：
    主    文
甲○○轉讓第一級毒品，處有期徒刑壹年貳月；又轉讓第一級毒
品，處有期徒刑壹年貳月。應執行有期徒刑貳年。
    事    實
一、甲○○前因施用第一級毒品案件，經臺灣高等法院臺中分院
    於民國（下同）96年2 月8 日，以95年度上訴字第2860號判
    決判處有期徒刑7 月確定；又因竊盜案件，經本院於96 年3
    月26日，以96年度易字第153 號判決判處有期徒刑7 月確定
    ，嗣因中華民國96年罪犯減刑條例於96年7 月16日起施行，
    前開2 罪經本院於96年9 月10日，以96年度聲減字第1943號
    裁定分別減刑為有期徒刑3 月又15日，定應執行刑為有期徒
    刑7 月確定，並於96年9 月3 日合法送達於被告，且因被告
    前所犯之竊盜案件已經臺灣臺中地方法院檢察署以96年度執
    助字第370 號執行有期徒刑7 月完畢，無庸再為執行，而執
    行完畢（未構成累犯）。其明知海洛因係屬毒品危害防制條
    例第2 條第2 項第1 款管制之第一級毒品，不得非法持有、
    施用、轉讓，詎因其表哥葉正安向其索討施用，竟基於轉讓
    第一級毒品海洛因之犯意，於96年8 月中旬某日下午某時許
    （起訴書誤載為96年7 、8 月間），在其位於彰化縣福興鄉
    ○○村○○街391-10號之居所，無償轉讓其所有、不詳數量
    （約供1 次施用之量）之第一級毒品海洛因予葉正安施用（
    葉正安施用第一級毒品海洛因部分，業經臺灣彰化地方法院
    檢察署檢察官以96年度毒偵字第4920號為緩起訴處分）；又
    另行基於轉讓第一級毒品海洛因之犯意，於96年8 月27日中
    午近1 時許（起訴書誤載為12時許），在彰化縣鹿港鎮「新
    樂園釣蝦場」，無償轉讓其所有、不詳數量（約供1 次施用
    之量）之第一級毒品海洛因予葉正安施用。嗣葉正安因上揭
    施用毒品犯行於偵訊中坦承其毒品來源係甲○○無償轉讓所
    得，始悉上情。
二、案經臺灣彰化地方法院檢察署檢察官自動檢舉偵查起訴。
    理    由
一、除被告所犯為死刑、無期徒刑、最輕本刑為3 年以上有期徒
    刑之罪或高等法院管轄第一審案件者外，於前條第1 項程序
    進行中，被告先就被訴事實為有罪之陳述時，審判長得告知
    被告簡式審判程序之旨，並聽取當事人、代理人、辯護人及
    輔佐人之意見後，裁定進行簡式審判程序，刑事訴訟法第27
    3 條之1 第1 項、第284 條之1 分別定有明文。本件被告甲
    ○○所涉係死刑、無期徒刑、最輕本刑為3 年以上有期徒刑
    之罪或高等法院管轄第一審案件以外之罪，並於本院行準備
    程序時就被訴事實為有罪之陳述，本院合議庭依前揭規定，
    經評議結果，裁定改由受命法官獨任行簡式審判程序，合先
    敘明。
二、上開事實，業據被告甲○○於本院準備程序、審理時坦承不
    諱（見本院97年度訴字第255 號卷第32、38-40 頁），核與
    證人即被告之表哥葉正安於偵訊中證稱：於96年7 、8 月間
    ，被告轉讓海洛因粉末給伊施用，地點是在被告位於彰化縣
    福興鄉○○村○○街391-10號之居所，確切的時間伊忘記了
    ；又於96年8 月27日中午近1 時許，在彰化縣鹿港鎮「新樂
    園釣蝦場」，伊向被告要海洛因，被告即轉讓海洛因給伊施
    用等語相符（見臺灣彰化地方法院檢察署96年度毒偵字第49
    20號卷第18、19頁，96年度偵字第10861 號卷第13頁），此
    外，證人葉正安於96年8 月30日經警採尿送驗後，結果確呈
    海洛因代謝物嗎啡陽性反應，有彰化縣警察局鹿港分局委託
    檢驗尿液代號與真實姓名對照表1 紙、詮昕科技股份有限公
    司96年9 月17日第00000000號濫用藥物尿液檢驗報告1 份附
    卷足證（見臺灣彰化地方法院檢察署96年度毒偵字第4920號
    卷第5 、6 頁），而依鑑識實務，海洛因施用入人體後水解
    還原成嗎啡，再循嗎啡之代謝方式排出體外，且吸食或施打
    煙毒者，經人體代謝作用於8 小時內，即有30％之量排出，
    24小時之後，續有約剩餘量之90％再排出，72小時之後仍有
    剩餘微量排出，吸食或施打者個人體質不同，其排出時間亦
    會有差異，依上開說明，佐以證人葉正安前揭尿液檢驗報告
    ，證人葉正安證述於96年8 月27日中午近1 時許，收受被告
    轉讓之海洛因粉末、施用第一級毒品海洛因1 次等語，堪信
    屬實。綜上，足認被告自白與事實相符，堪可採為論罪科刑
    之依據，且本案事證已臻明確，被告犯行洵堪認定，應予依
    法論科。
三、核被告甲○○所為，係犯2 次毒品危害防制條例第8 條第 1
    項之轉讓第一級毒品罪。被告分別持有第一級毒品之低度行
    為，各為轉讓之高度行為所吸收，而均不另論處。被告所犯
    上開2 罪間，犯意各別，行為殊異，應分論併罰。又本件被
    告轉讓之數量因無法查證，則從有利被告之認定，當無毒品
    危害防制條例第8 條第6 項之適用。再臺灣彰化地方法院檢
    察署97年度偵字第789 號移送併辦意旨書所載被告轉讓海洛
    因2 次予葉正安之犯行，與起訴書犯罪事實欄所載為同一事
    實，本院自應併為審理。另被告前因施用第一級毒品案件，
    經臺灣高等法院臺中分院於96年2 月8 日以95年度上訴字第
    2860號判決判處有期徒刑7 月確定；又因竊盜案件，經本院
    於96年3 月26日以96 年度易字第153 號判決判處有期徒刑7
    月確定，嗣因中華民國96年罪犯減刑條例於96年7 月16日起
    施行，前開2 罪經本院於96年9 月10日，以96年度聲減字第
    1943號裁定分別減刑為有期徒刑3 月又15日，定應執行刑為
    有期徒刑7 月確定，並於96年9 月3 日合法送達於被告，且
    因被告前所犯之竊盜案件已經臺灣臺中地方法院檢察署以96
    年度執助字第370 號執行有期徒刑7 月完畢，無庸再為執行
    ，而執行完畢，有臺灣高等法院被告前案紀錄表1 份、本院
    96年度聲減字第1943號裁定之送達證書影本2 紙、臺灣彰化
    地方法院檢察署檢察官簽呈影本1 紙在卷可憑（見本院97年
    度訴字第255 號卷第4-14、41-43 頁），衡以被告本案之犯
    罪時間為96年8 月中旬某日、同年8 月27日，是其非係執行
    完畢後再犯本案之2 罪，非屬累犯。爰審酌被告之素行、動
    機、目的、轉讓毒品之數量、手段、所生危害及其犯罪後之
    態度等一切情狀，分別量處如主文所示之刑，並定其應執行
    之刑。復被告係無償轉讓海洛因予他人，當不生毒品危害防
    制條例第19條沒收因犯罪所得財物之問題。末本件被告之犯
    罪時間均係在96年4 月24日以後，並不符合中華民國96年罪
    犯減刑條例所定之減刑要件，尚無依該條例規定予以減刑之
    餘地，附此敘明。
據上論斷，應依刑事訴訟法第273 條之1 第1 項、第299 條1 項
前段，毒品危害防制條例第8 條第1 項，刑法第11條前段、第51
條第5 款，判決如主文。
本案經檢察官莊佳瑋到庭執行職務。
中    華    民    國    97    年    1     月    31    日
                          刑事第三庭  法  官 林秉暉
以上正本證明與原本無異。
如不服本判決，應於判決送達後10日內，向本院提出上訴書狀，
上訴書狀應「敘述具體上訴理由」，並按他造當事人之人數附繕
本。「切勿逕送上級法院」。
中    華    民    國    97    年    2     月    4     日
                                      書記官 梁高賓
毒品危害防制條例第8條第1項
轉讓第一級毒品者，處 1 年以上 7 年以下有期徒刑，得併科新
臺幣 1 百萬元以下罰金。


司法院資訊處製作；財團法人民間司法改革基金會備份。
